臺灣板橋地方法院刑事判決　　　　　　　100年度易緝字第3號
公　訴　人　臺灣板橋地方法院檢察署檢察官
被　　　告　林松寰
上列被告因竊盜案件，經檢察官提起公訴（99年度偵緝字第1391
、1392、1252、1253號），本院依簡式審判程序，判決如下：
    主  文
林松寰犯結夥攜帶兇器夜間侵入住宅竊盜罪，處有期徒刑柒月；
未扣案之老虎鉗壹支沒收。又共同犯攜帶兇器竊盜罪，處有期徒
刑柒月。又共同犯攜帶兇器竊盜罪，處有期徒刑柒月。應執行有
期徒刑壹年；未扣案之老虎鉗壹支沒收。
    事  實
一、本件林松寰所為3 次加重竊盜犯行，分敘如下（同案被告蔡
    俊宏涉犯5 次加重竊盜部分，業經本院判處應執行有期徒刑
    1 年6 月；同案被告林松寰涉犯2 次加重竊盜部分，業經本
    院判處應執行有期徒刑9 月）：
(一)林松寰、蔡俊宏、邵建威基於意圖為自己不法所有之結夥竊
    盜犯意，於98年3 月4 日凌晨1 時29分許，共同攜帶邵建威
    所有客觀具危險性且足以危害人之生命、身體安全之可供兇
    器使用之老虎鉗1 支（未扣案），侵入臺北縣新莊市（現改
    制為新北市新莊區，下同）復興路1 段149 巷21弄2 號之公
    寓住宅樓梯間（侵入住宅部分未據告訴），由邵建威在場把
    風，並由蔡俊宏、林松寰下手竊取林幼所有之捷安特藍色折
    疊腳踏車及藍色淑女踏車各1 輛（價值各約新臺幣〔下同〕
    5,500 元、2,500 元），並於得手後轉往跳蚤市場變賣朋分
    花用。
(二)林松寰與蔡俊宏共同意圖為自己不法之所有，於98年4 月7
    日某時許，在臺北縣新莊市○○路235 巷1 弄9 號前，攜帶
    邵建威所有客觀具危險性且足以危害人之生命、身體安全之
    可供兇器使用之老虎鉗1 支（未扣案），將王文章所有之美
    利達白色變速腳踏車1 輛之鑰匙鎖剪斷後，竊取該車（毀損
    部分均未據告訴），並於得手後轉往跳蚤市場變賣花用。
(三)林松寰與蔡俊宏共同意圖為自己不法之所有，於98年4 月17
    日凌晨2 時5 分許，在臺北縣新莊市○○路○ 段308 號前，
    攜帶邵建威所有客觀具危險性且足以危害人之生命、身體安
    全之可供兇器使用之老虎鉗1 支（未扣案），將黃怡愫所有
    之黑色登山腳踏車1 輛（價值約1 萬元）之鑰匙鎖剪斷後，
    竊取該車（毀損部分均未據告訴），並於得手後轉往跳蚤市
    場變賣花用。
二、案經臺北縣（現改制為新北市）政府警察局新莊分局移送臺
    灣板橋地方法院檢察署檢察官偵查起訴。
    理  由
一、本件被告林松寰所犯係死刑、無期徒刑、最輕本刑為3 年以
    上有期徒刑以外之罪，其於本院審理中就被訴事實為有罪之
    陳述，經法官告知簡式審判程序之旨，並聽取公訴人及被告
    之意見後，經本院依刑事訴訟法第273 條之1 第1 項之規定
    ，裁定進行簡式審判程序。
二、上開事實，業據被告林松寰於警詢、偵查及本院審理中自白
    甚詳，核與證人即共同被告蔡俊宏、邵建威於警詢、偵查及
    本院審理中、證人即被害人林幼、王文章、黃怡愫於警詢之
    證述情節大致相符，復有上開之查獲現場照片在卷可資佐證
    。本件事證明確，被告林松寰上開3 次竊盜犯行，均堪認定
    。
三、論罪：
(一)按刑法第321 條第1 項第3 款之攜帶兇器竊盜罪，係以行為
    人攜帶兇器竊盜為其加重條件，此所謂兇器，其種類並無限
    制，凡客觀上足對人之生命、身體、安全構成威脅，具有危
    險性之兇器均屬之，且祇須行竊時攜帶此種具有危險性之兇
    器為已足，並不以攜帶之初有行兇之意圖為必要（最高法院
    79年台上字第5253號判例意旨參照）。查被告林松寰與蔡俊
    宏、邵建威為本件竊盜犯行時所持用老虎鉗1 支係金屬材質
    ，質地堅硬，且係用以剪斷車鎖使用，係尖銳鋒利，對人之
    生命、身體均具有相當程度之危險性，足供兇器使用，應屬
    兇器無訛。
(二)核被告林松寰所為，就事實欄一（一）部分係犯刑法第321
    條第1 項第4 款、第3 款、第1 款之結夥攜帶兇器夜間侵入
    住宅竊盜罪；就事實欄一（二）、（三）部分均係犯刑法第
    321 條第1 項第3 款之攜帶兇器竊盜罪。又被告林松寰就事
    實欄一（二）、（三）部分與蔡俊宏彼此間有犯意聯絡及行
    為分擔，皆應論以共同正犯。被告林松寰先後3 次竊盜犯行
    ，犯意各別，行為互殊，應予分論併罰。
四、科刑及沒收：
    審酌被告林松寰正值壯盛，竟仍不憑己力賺取報酬、獲取所
    需，僅因一己之私，即任意與上開共犯竊取他人財物；另參
    酌其竊車後即轉往跳蚤市場變賣花用，造成警察追緝困難；
    又考量被告先後三次竊取財物之價值，及其犯後坦承犯行等
    一切情狀，爰分別量處如主文所示之刑，並定其應執行之刑
    。至事實欄一（一）部分，被告與蔡俊宏、邵建威為結夥竊
    盜犯行所持用老虎鉗1 支，係同案被告邵建威所有之物，業
    據同被告蔡俊宏供明在卷（99偵緝1392偵卷第15頁）；又該
    老虎鉗1 支雖未扣案，然係被告邵建威所有供本件結夥竊盜
    所用之物，且衡情並非易於滅失之物，當仍存在，應依刑法
    第38條第1 項第2 款之規定宣告沒收。至事實欄一（二）、
    （三）部分之行竊所持用老虎鉗1 支，核非被告林松寰或蔡
    俊宏所有之物，爰不另為沒收之諭知，末此敘明。
五、據上論斷，依刑事訴訟法第273 條之1 、第299 條第1 項前
    段，刑法第28條、第321 條第1 項第4 款、第3 款、第1 款
    、刑法第38條第1 項第2 款、第51條第5 款，判決如主文。
本案經檢察官張瑞玲到庭執行職務。
中    華    民    國   100    年    1     月    17    日
                  刑事第十六庭  法  官  蘇揚旭
上列正本證明與原本無異。
如不服本判決，應於判決送達後10日內敘明上訴理由，向本院提
出上訴狀 (應附繕本) ，上訴於臺灣高等法院。其未敘述上訴理
由者，應於上訴期間屆滿後20日內向本院補提理由書「切勿逕送
上級法院」。
                                書記官  李郁禎
中    華    民    國   100    年    1     月    18    日
附錄法條：
刑法第321條（加重竊盜罪）
犯竊盜罪而有左列情形之一者，處6 月以上、5 年以下有期徒刑
：
一  於夜間侵入住宅或有人居住之建築物、船艦或隱匿其內而犯
    之者。
二  毀越門扇、牆垣或其他安全設備而犯之者。
三  攜帶兇器而犯之者。
四  結夥三人以上而犯之者。
五  乘火災、水災或其他災害之際而犯之者。
六  在車站或埠頭而犯之者。
前項之未遂犯罰之。